臺灣板橋地方法院民事判決　九十一年度婚字第七○五號
　　原　　　告　乙○○
　　　　　　　　　　　　送達代.
　　被　　　告　丙○○
右當事人間請求離婚事件，本院判決如左：
    主    文
原告之訴駁回。
訴訟費用由原告負擔。
    事　　實
甲、原告方面：
  一、聲明：求為判決請准原告與被告離婚。
  二、陳述：
    （一）兩造為夫妻關係，婚後育有子女二名即彭志偉、彭志翔，均已成年，原告
          於八十二年間經醫院檢查得知罹患直腸癌，即時受開刀治療，迄今仍門診
          治療中，期間被告未盡為人妻之，從未關心，又常以冷言冷語羞辱及刺激
          ，且夫妻二人同住，但形同陌路自八十七年間即長期分房而眠，原告身體
          的病苦，雖能保命，但有名無實，未得關愛相對無言，各忍痛苦，亦曾多
          次協議離婚不成，原告為不繼續受虐待精神痛苦，為此依民法第一千零五
          十二條第一項第三款不堪同居之虐待及同條第二項訴請離婚。
    （二）我和被告都一直同住，但是分房睡。我精神壓力大，現在和被告形同陌路
          ，我們從八十七年開始分房睡，我們也沒有說話。我覺得被告瞧不起我，
          我本身自卑感很重，禁不住被告這樣對待我；我想要搬出去住，房子可以
          給小孩，其他的所有權可以一人一半。我在太平洋公司上班，日夜加班還
          得不到家人的諒解。
  三、証據：提出戶籍謄本一份、診斷証明書一件為証。
乙、被告方面：
  一、聲明：求為判決如主文所示。
  二、陳述：除如附被告所提之書狀外，並陳述如后：
      原告生病後我一直陪他走過來，也負擔家裡的重擔，我不知道原告為什麼要告
      我。如果我瞧不起原告的話，我不會跟原告結婚，也不會跟原告離婚的媽媽有
      來往。不知道原告為何急著要離婚？原告從大陸回來後就怪怪的，我問他，他
      也不肯講。從那時候即八十七年五月間看到原告父親寫給原告的信件後，才懷
      疑原告在大陸的行為不單純，兩造才會分房而眠。
  三、証據：提出原告之父之信件影本二件、原告之護照影本一件、原告台胞証影本
      一件、建築改良物所有權狀影本暨謄本影本二件、土地所有權狀影本暨謄本影
      本二件、被告工作証明影本一份、匯款申請書影本二件、報警回執二件為証。
丙、本院依職權訊問兩造之子彭志偉、彭志翔。
    理　　由
一、按當事人主張有利於己之事實者，就其事實有舉證之責任；又夫妻之一方受他方
    不堪同居之虐待者固得向法院請求離婚，民事訴訟法第二百七十七條、民法第一
    千零五十二條第一項第三款分別定有明文。又所謂不堪同居之虐待，係指予以身
    體上或精神上不可忍受之痛苦，致不堪繼續同居者而言，如非客觀的已達於此程
    度，不容夫妻之一方，以主觀之見解，任意請求與他方離婚，最高法院三十四年
    台上字第三九六八號本著有判例。否則如夫妻之一方之行為不檢而他方一時忿激
    ，致有過當之行為，不得即謂不堪同居之虐待（最高法院二十三年度上字第四五
    五四號判例意旨參照）。意即就該法條所規定離婚事由所稱之「不堪同居之虐待
    」，乃即參酌該婚姻之共同生活，本係用以增進及維護個人人格之尊嚴及確保人
    身之安全為基本生活之再延續，猶賴雙方共同為增進夫妻情感之和諧，防止家庭
    暴力之發生，以保護婚姻之制度，於該婚姻生活中如一方對他方人身之身體及精
    神上之為不當侵害，而其方法必以斟酌兩造之身分、地位、教育、職業、背景等
    情事認已逾越夫妻共同生活所能忍受之程度，而已危及婚姻關係之維繫，始屬為
    該法條所揭離婚事由之不堪同居之虐待。此亦有司法院大法官會議解釋字第三七
    二解釋文足資參照。
二、經查原告主張兩造為夫妻，婚後育有二男，均已成年，業據其提出戶籍謄本為證
    ，自堪信為真實。次查﹕本件原告起訴請求判決離婚，其所主張者無非本以：
  （一）民法第一千零五十二條第一項第三款之事由，即原告有遭被告為不堪同居虐
        待之情事為據，就其僅在書狀及本院審理中指陳其自卑感很重，禁不住被告
        這樣對我云云，惟未提出任何証據証明被告就對其所為何事，致其不堪被告
        之虐待，是原告空言所指，尚難認其有受被告不堪同居之虐待之情事自明，
        從而原告主張伊有遭不堪同居虐待之情事，即難採信。
  （二）至原告另主張本件離婚請求之民法第一千零五十二條第二項之其他難以維持
        婚姻之重大事由，依該原告主張前揭遭受不堪同居虐待之事證以及自八十七
        年起分房而眠，形同陌路為其主要依據，然如同前述原告主張不堪同居虐待
        之事實，未舉証以實其說，本院已認難有合於該法條所規定達於不堪同居虐
        待之離婚事由，又兩造形同陌路分房而眠長達四年之久，惟本院考其原由係
        原告去國赴大陸工作後，疑在大陸有與女子往來所致，此有被告所提原告不
        爭執之其父親寫給原告之書信影本二件為証，被告因此拒與原告同房進而形
        同陌路，原告就兩造感情之破裂難謂無責，況且証人即兩造之子彭志偉亦到
        場証稱：我讀高中的時候，爸爸的同學找他去大陸顧工廠，後來爸爸會去一
        段時間再回來，再去一段時間再回來，後來爸爸和媽媽的感情就不太好，爸
        爸從大陸回來之後他們就分房睡，他們也不講話，原因我不知道等語，益証
        兩造感情生變，源自原告大陸期間確有不正常的與其他女子交往，至為灼然
        。本院認於該夫妻間生活之相處或因於溝通方式有所不當而有爭執，致令感
        情破裂其責究有屬夫妻之何方，本無分軒輊偏執於一方，但審究本件兩造感
        情破裂之原因，首歸原告有不忠誠之虞，致令日後兩造溝通困難，形同陌路
        ，是原告可歸之責任重於被告，原告依民法第一千零五十二條第二項難以維
        持婚姻之重大事由，訴請離婚，自難准許。
  （三）是本院綜上所述，因認本件原告援引民法第一千零五十二條第一項第三款及
        第二項之規定請求准與被告離婚，即無理由，應予駁回。
三、據上論結：原告之訴為無理由，並依民事訴訟法第七十八條，判決如主文。
中　　　華　　　民　　　國　　九十一　　年　　　七　　　月　　　十　　　日
                                  臺灣板橋地方法院家事法庭
~B法　　　官　李釱任
右正本證明與原本無異
如對本判決上訴，須於判決送達後二十日內向本院提出上訴狀。
中　　　華　　　民　　　國　　九十一　　年　　　七　　　月　　　十　　　日
~B法院書記官　廖宮仕
